最高法院刑事判決　　　　　　一○○年度台上字第六七五三號
上　訴　人　王俊傑
上列上訴人因違反槍砲彈藥刀械管制條例案件，不服台灣高等法
院台南分院中華民國一００年九月二十二日第二審判決（一００
年度上訴字第六五三號，起訴案號：台灣台南地方法院檢察署九
十九年度偵字第一五五二七、一五八三四號），提起上訴，本院
判決如下：
    主  文
上訴駁回。
    理  由
按刑事訴訟法第三百七十七條規定，上訴於第三審法院，非以判
決違背法令為理由，不得為之。是提起第三審上訴，應以原判決
違背法令為理由，係屬法定要件。如果上訴理由書狀並未依據卷
內訴訟資料，具體指摘原判決不適用何種法則或如何適用不當，
或所指摘原判決違法情事，顯與法律規定得為第三審上訴理由之
違法情形，不相適合時，均應認其上訴為不合法律上之程式，予
以駁回。本件原判決依憑上訴人王俊傑於審理時供承本件犯罪事
實，參酌卷附相關之槍彈鑑定書、扣案槍彈、工具及卷內其他證
據調查之結果，綜合判斷，認定上訴人有如其事實欄所載之製造
槍彈犯行明確。而撤銷第一審之科刑判決，改判仍依想像競合犯
，從一重論處上訴人未經許可，製造可發射子彈具有殺傷力之槍
枝罪刑（量處有期徒刑），已敘明所憑之證據及其認定之理由，
從形式上觀察，無足以影響判決結果之違法情形存在。原判決已
說明依憑卷附相關之內政部警政署刑事警察局槍彈鑑定書、函文
認定送鑑槍彈具有殺傷力、扣案金屬槍管屬槍砲主要組成零件，
該當槍砲彈藥刀械管制條例列管槍枝之理由，核與卷證資料相符
（見第一五五二七號偵查卷第二十、二一頁，第一五八三四號偵
查卷第三八至四七頁，第一審卷第八二至八四頁），論以前揭製
造槍枝之罪，無適用法則不當之違法。又量刑輕重乃屬事實審法
院得依職權自由裁量之事項，苟已以行為人之責任為基礎，並審
酌刑法第五十七條各款所列情狀而未逾越法定刑度，即不得任意
指摘為違法。上訴人所論處之罪，為法定本刑屬「無期徒刑或五
年以上有期徒刑，併科新台幣一千萬元以下罰金」之罪。原判決
以上訴人之責任為基礎，已說明審酌刑法第五十七條各款所列情
狀而為刑之量定之理由，既未逾越法定刑度或濫用其權限，無違
法可言。上訴意旨，對於原判決究竟如何違背法令，並未依據卷
內資料為具體之指摘，難謂已符合首揭法定上訴要件，其上訴不
合法律上之程式，應予駁回。
據上論結，應依刑事訴訟法第三百九十五條前段，判決如主文。
中    華    民    國  一○○  年   十二   月    一    日
                      最高法院刑事第七庭
                          審判長法官  石  木  欽  
                                法官  洪  佳  濱  
                                法官  段  景  榕  
                                法官  周  煙  平  
                                法官  洪  兆  隆  
本件正本證明與原本無異
                                      書  記  官  
中    華    民    國  一○○  年   十二   月    六    日
                                                       s